【裁判字號】    89,判,3297
【裁判日期】    891123
【裁判案由】    綜合所得稅
【裁判全文】
最  高  行  政  法  院  判  決                  八十九年度判字第三二九七號
    原      告  甲○○
    被      告  財政部臺灣省北區國稅局
    代  表  人  林吉昌
右當事人間因綜合所得稅事件，原告不服行政院中華民國八十八年六月十五日台八十
八訴字第二三四六四號再訴願決定，提起行政訴訟。本院判決如左︰
    主  文
原告之訴駁回。
訴訟費用由原告負擔。
    事  實
緣原告八十三年度綜合所得稅結算申報，被告以其漏報取自國防部中山科學研究院（
以下簡稱中科院）之薪資所得計新台幣（下同）二六五、八一八元，乃核定補徵稅額
一五、九四五元。原告不服，申請復查，未獲變更，提起訴願、再訴願，遞遭決定駁
回，乃提起行政訴訟。茲摘兩造訴辯要旨於次：
原告起訴意旨及補充理由略謂：一、系爭所得（品位加給、技術加給部分）應免徵所
得稅：(一)按五十五年中華民國政府最高當局鑑於國際情勢日緊，國防科技必須力求自
主，以使國家屹立不搖，遂根據動員戡亂時期臨時條款第四條戡亂時期本憲政體制授
權總統得設置動員戡亂機構，決定動員戡亂有關大政方針。第五條總統為適應動員戡
亂需要，得調整中央政府之行政機構、人事機構及其組織所授予的權力，創立中科院
，並依據憲法第一百六十五條國家應保障教育、科學、藝術工作者之生活，並依國民
經濟之發展，隨時提高其待遇，第一百六十六條國家應獎勵科學之發明與創造，保護
有關歷史、文化、藝術之古蹟、古物。第一百六十七條國家對於左列事業或個人，予
于獎勵或補助：．．．三、於學術或技術有發明者。．．．為法源，核予中科院非軍
職員工部分所得（即品位加給、技術加給）免徵所得稅之租稅優惠，並稍為彌補軍文
職人員（至今軍官品位加給仍為免稅）同工不同酬之憾，且為網羅滯留海外人才，歸
國效命之有利因素。以憲法為國家之根本大法，第一百七十一條法律與憲法牴觸者無
效之法定鐵則，原告據此主張被告及其上級督導機關財政部引用稅捐稽徵法第二十一
條第一款追課五年稅之處分事件顯然無效。蓋部分免稅突然轉為全部所得皆為應稅所
得，實為實質的降低待遇措施，自難謂無牴觸憲法第一百六十五條依國民經濟之發展
，隨時提高其待遇之保障。就中科院之命名、創立時之背景動機、及三十餘年的發展
成就（IDF 戰鬥機、雄蜂、天弓、天劍等飛彈及其他可公開或不可公開之成就、各級
研究人員之研究心得皆存於中科院圖書館中可供鈞院查證），自有憲法第一百六十五
條、第一百六十六條、第一百六十七條第三項之適用，應為無可置疑之事實。(二)再按
「個人之綜合所得總額，以其全年左列各類所得合併計算之．．．第三類：薪資所得
．．．凡公、教、軍、警、公私立事業職工薪資及提供勞務者之所得：薪資所得之計
算，以在職務上或工作上取得各種薪資收入為所得額。前項薪資包括：薪金、俸給、
工資、津貼、歲費、獎金、紅利、各種補助費及按月或按年分期給付之退休金或養老
金．．．。」為所得稅法第十四條第一項第三類所明定。同法第四條第八款「左列各
種所得，免納所得稅．．．八、中華民國政府或外國政府，國際機構、教育、文化、
科學研究機關、團體，或其他公私組織，為獎勵進修、研究或參加科學或職業訓練而
給與之獎學金及研究、考察補助費等。但受領之獎學金或補助費，如係為授與人提供
勞務所取得之報酬不適用之」中之但書規定，顯然為德不彰，牴觸憲法第一百六十七
條國家應獎勵科學之發明與創造．．．第一百六十七條第三項．．．於學術或技術有
發明者．．．之保障。試問如沒有經年累月實驗證明，再放大架設等實際勞務（心）
之提供，何來科學之發明與創造，學術與技術之發明（中科院有足夠的例證，可供鈞
院查證），原告據此主張，系爭之中科院代表國家所核予國防科技人才之品位加給（
技術加給），不論發放之形式如何，皆有憲法第一百六十六條、第一百六十七條所明
定獎勵措施所引伸出租稅優惠之免稅規定之適用。二、政府機關對人民之信賴應予保
護：(一)又按「機關之間對法條施行若有爭議，在爭議未確定前，如對人民權益有所影
響，應選擇對人民最有利之方法為之」。此法治國家行政權作用時之基本原則下，為
避免侵害人民的權利，依應為之當然限制。況且，如果其中之一機關施行之結果是對
人民有利之受益處分，且其依據是之前即已核定所為之行政命令或機關與人民簽訂契
約時即為之固有宣示，則縱或與其他機關間有爭議，最後結果如何，也不能因此否認
原有之受益結果，加以追回，或有追回之必要時，亦應由做成受益決定之機關代為負
擔。而此行政作用上之限制，是基於基本法理「誠信原則」，及衍伸至行政法上即為
「信賴保護原則」及「不溯及既往原則」之原理而生，以避免人民對國家法治之不信
任，而導致其他惡劣之後果（參鈞院七十年度判字第九七五號、七十一年度判字第一
一一○號、七十九年度判字第二○九五號行政法院裁判要旨）。(二)故公法之爭訟，應
有右述「信賴保護原則之適用」（參鈞院七十六年判字第四七四號判決），蓋不管行
政機關之決定是否合法，除了重大且明顯之瑕疵或其違法係可歸責於納稅義務人外，
行政機關之行為一經表露於外，人民通常會對其所造成「法律狀態」之存續寄以信賴
，並依之作為行為依據，此種依據信賴，應受保護，否則人民將生活於一不確定之法
律狀態中。(1)查本案品位加給（或技術加給）應否課徵所得稅，在六十八年財政部雖
擬具辦法於六十八年十一月八日台六十八財稅第一一二○四號報行政院函准備查在案
，並以台財稅第三八五○一號函復國防部；國防部及中科院秉此遵循往例，就系爭所
得仍依憲法第一百六十六條、第一百六十七條所衍伸出的租稅優惠獎勵措施（即所得
稅法第四條第八款，非但書部分）認定為免稅所得，因此並未開立扣繳憑單於原告。
甚者，稅捐稽徵機關逐年審閱中科院相關之會計資料，對系爭金額未予扣繳乙節，皆
認同中科院之主張，未予置喙，可證稅捐稽徵人員亦認定該所得為研究補助費。就所
得稅法第九十五條稽徵機關應隨時調查扣繳義務人對於有關扣繳報告是否確實，並督
促依照本法規定扣款繳納所授於稅捐稽徵人員法定稽徵認定權責，從五十五年中科院
創立以至八十年長達二十五年的認證下，原告據此認為領受自中科院代表國家所核予
品位加給（技術加給）免稅待遇之法定效力生效，為無可置疑之事實，信賴保護原則
亦因而確立。(2)再就財稅機關之作為以觀，除前項所述外，財政部賦稅署於八十年一
月四日就納稅義務人所提出中科院非軍職人員薪資未盡合理之建言，移交桃園縣稅捐
稽徵處查明，經該處大溪分處派員調查瞭解，結果略以：「據中科院稱其員工薪資係
分本俸及品位加給（技術加給）兩部分，本俸依法課稅。至品位『技術』加給依所得
稅法第四條第八款規定為研究補助費，依法免納所得稅。」並函復納稅義務人略以：
「中科院員工研究（技術）加給，係政府為獎勵科技人員科技研究工作之研究補助費
，此研究補助費台端建議應改成單一薪俸核課綜合所得稅，以健全所得稅制，此案俟
所得稅法修正時將一併建議上級單位參採」。本案系爭所得依上開所陳，迨至八十年
稅捐稽徵機關仍視為免稅所得。(3)溯自八十一年七月一日財政部被告成立，對中科院
給付之「品位加給」與「技術加給」究竟可否適用所得稅法第四條第八款規定免課所
得稅，認滋生疑義，乃於八十二年四月十五日北區國稅三第八二○○七三○七號函財
政部建議「考量中科院薪給制度對研究補助費性質之加給未按個案給付，致應列入課
稅範圍之因素，採不溯既往原則；明定自八十二年度起，中科院非軍職人員研究補助
費性質之品位（技術）加給均應列入薪資所得扣繳範圍，並應依法申報綜合所得稅。
」以1.政府機關乃屬一體，尚不得因編制之改變，而否認前者作為，是以在未有新函
令發佈前，自不應因編制之改變，肆意將免稅所得列為應稅所得。2.又被告亦坦承系
爭品位加給（技術加給）究竟是否合於免稅要件滋生疑義。3.再就被告於該函中亦建
議「採不溯既往原則；明定自八十二年度起．．．」依右述足證財稅機關亦認定系爭
品位加給（技術加給）為免稅所得，政府對於人民信賴應予保護。三、其他有利原告
之見解：(一)李總統在八十四年十月十二日裁示「中科院文職員工「品位加給」及『技
術津貼』所得稅追繳案，財稅單位對法律的引用，不宜因時而異，以溯及既往的方式
，追課亦有不妥，本案涉及人數眾多波及層面甚廣，其可能衍生之社會問題，應予重
視，希行政院相關單位儘速妥善處理，以免影響政府威信及當事人權益。中華民國憲
法保障人民之權利義務不會因時而異，追課五年，李總統亦認屬不妥，影響政府威信
及當事人權益。縱然不為原告權益計，亦得為國家科技發展長遠計，並非全然免稅的
租稅優惠制，是為中科院吸收優秀新血輪，永續發展的不二法門；試問無天弓飛彈之
順利部署，豈有美製愛國者飛彈之獲得，無雄蜂飛彈已巡弋海疆，美製魚叉飛彈又豈
易獲得，台海和平因而確保不少，或明或暗之全民利益福祉，斷非一億餘元的區區稅
收所得所可比擬。被告基於職掌欲追課此一億餘元稅收本無可厚非，但其缺乏二位蔣
故總統之眼光與胸襟，以另類思維來思考，顯然又不符國家整體利益之要求，有因小
失大之譏。(二)又修正前訴願法第十九條：「訴願就書面審查決定之，必要時，得為言
詞辯論。」第二十六條：「各機關辦理訴願事件，應設訴願審議委員會，組成人員以
熟諳法令者為原則，其中社會公正人士、學者、專家不得少於訴願審議委員會成員三
分之一。」規定，原告認為此案牽連甚廣，行政院及財政部所屬訴願委員會未召開言
詞辯論，亦有失公允。(三)再則中科院組成工作分子約類分為軍官及文職人員，文職人
員又細分為文官、科技聘僱、技術員、行政聘僱、僱工五類，其中軍官、文官、科技
聘僱皆同領受品位加給（是故中科院的軍官較非在中科院任職之軍官多領了一筆品位
加給），但軍官的品位加給至今仍是免稅，而文官、科聘人員的品位加給如不能免稅
，將導致同工不同酬的不平衡心理產生，而損及研發成效，是為當時層峰核予品位加
給、技術加給免稅的另一主要考量之因素。(四)聯合報八十七年二月二十六日報導：今
年起中小學教師之課後輔導、暑期藝術活動所得，要開始繳納所得稅。（賦稅署長王
得山表示，過去財政部不瞭解中小學教職員有政府發放薪資以外的所得，最近有人向
財政部查詢，財政部在研究稅法規定後，發現這類所得並不是稅法規定之免稅範圍，
因此發佈新解釋令，並且由今年起適用）。檢視此篇報導，原告赫然發現財稅單位並
未就另發現應徵之稅捐者，依法應補徵教職員五年漏稅額並予於處罰，僅以「不瞭解
」一詞帶過，另外軍醫除軍餉免稅外，在軍醫院執業的加給均需繳稅，而中科院軍職
員工除軍餉外，其研究加給（品位加給）亦可免稅賦。此種不公平的現象，顯示財稅
單位嚴重違法失職，圖利特定階層人士。(五)自立晚報八十七年五月二十三日報導中科
院的成立創始，及現今面臨的困境，追課品位（技術）加給所引起抗爭事件，十分詳
實，其中提及中科院是由蔣介石總統一聲令下而創立，顯然一般輿論亦承認中科院的
創立，來自於動員戡亂時期所賦於總統權利而成立的研發機構，其享有免稅之租稅優
惠待遇，是可以推論而得。(六)八十五年十一月十二日北區國稅二第八五一○三七三○
號函稱「該院．．．不僅為研發單位，亦為製造單位．．．」是已確認中科院乃研究
發展單位。「中科院」為中華民國政府的科學研究機構，獎勵其所雇用參加或研究科
學的員工。薪給屬「研發」工作之部分所得依所得稅法獎勵辦法「免納所得稅」，屬
「製造」工作之部分所得依法申報納稅，此乃法理之當然。再依據臺灣高等法院民事
判決八十五年勞上字第二三號文『理由：軍需生產機構並非製造業．．．均認被上訴
人為國防科技研發單位，為國防事業．．．，既無勞基法或雇用人員管理準則之適用
．．．，退休金之基數以最後月薪給之「本薪」為準。』已明確否認報酬之全部為薪
給所得，無須爭辯。(七)在八十七年七月一日以前尚未納入勞基法，國防部是以軍事審
判法來規範中科院非軍職人員。該法第三條「左列各款之人，視同現役軍人：(一)陸海
空軍所屬軍用文職人員及專任聘僱人員。(二)文職公務員兼任軍職，於戰時負有作戰任
務，而犯陸海空軍刑法或其特別法與軍事有關者之罪者。(三)．．．」。蓋中科院每當
研發完成一新式武器移交三軍使用，必須與現役軍人聯合演習，以驗證武器性能並教
導國軍官兵操作技巧。甚且在八十五年中共對臺灣進行實射飛彈實彈恐嚇時，中科院
非軍職人員即被視同現役軍人，奉令派到金門等各防禦陣地，執行作戰任務操作新武
器。且有實際參與作戰任務之員工多位之人證（請傳問證人胡衛華）。因此，國家對
於中科院非軍職員工就權利及義務相對分擔及分享之原則，不能只要求盡義務而不分
享權利。國防部及中科院為彌補軍職與文職員工同工不同酬，比照所得稅法第四條第
一款現役軍人之薪餉免稅之條文，核給非軍職員工品位（技術）加給，又為了勵研
發吸收人才，依財政部台財稅第三八五○一號函自行認定系爭所得免稅，因此，系爭
所得免稅的依據是有堅實法律基礎的；縱然時空環境改變，為了稅賦公平如果必須變
更，全面取消軍公教免稅待遇，亦應明令公告後免於追課過去五年之稅，準用相同起
課標準，同步一體實施，方為合於法理。財政部基於「信賴保護原則」，對性質雷同
之中小學教師課外課輔之所得不予追溯五年。財政部以行政權發布解釋令，採用不同
起課標準而厚此薄彼，行政權高於母法產生一國數制的不公平現象，已違背賦稅法令
公平之原則，顯然又違背了憲法第七條規定「中華民國人民，無分男女宗教種族階級
黨派，在法律上一律平等」，無法叫人心服。爰請求鈞院依職權行言詞辯論，命中科
院參加訴訟，並判決撤銷原處分及一再訴願決定，以符法治等語。
被告答辯意旨略謂：一、經查中科院之預算雖分別依計畫編列人事費支應其員工之各
項給與，但實際上領受「科技品位加給」或「技術津貼」之非軍職人員，無論配屬之
單位或參與不同計畫，悉依該院所訂「科技人員品位加給支給標準表」、「技術員薪
給標準表」之等級，每月按級定額領取「科技品位加給」或「技術津貼」。該院與其
聘僱人員之約定事項亦載明所指薪給，除實物代金及眷補費外，包括全部給與，是以
該院非軍職人員所領受之「科技品位加給」或「技術津貼」，核屬其因提供勞務所取
得之報酬，另被告於八十二年間曾派員前往該院現場瞭解結果，該院支付非軍職人員
之「科技品位加給」及「技術津貼」係採按月給付方式，是原核定以系爭薪資所得（
研究補助費或品位加給）二六五、八一八元，併課當年度綜合所得額，核定應補稅額
一五、九四五元，要無不合，請予維持。二、至原告主張於申報所得稅時，即應當年
度扣繳憑單誠實申報，原處分機關怠於事實之認定，而且在認定標準未明確前，追溯
補徵系爭所得之綜合所得稅，實有悖依法課稅原則乙節；按財政部六十八年十一月三
十日台財稅第三八五○一號函釋，中科院發給研究人員之研究加給依職級按月定額發
給者，應屬各該研究人員之薪資所得，應於給付時依法辦理扣繳，所得人並應於年度
結算申報時合併申報課稅，並自六十九年一月起適用。是「品位加給」屬薪資所得應
合併申報課稅已臻明確，原告主張顯係對法令之誤解。三、另主張稅捐稽徵人員逐年
審閱中科院相關之會計資料，對系爭金額未予扣繳，均未予置啄，顯證同意中科院對
該所得性質認定為研究補助費，屬免稅範圍乙節，查就中科院系爭「品位加給」或「
技術津貼」是否依法扣繳、申報情事，於被告成立前即八十年元月間經桃園縣稅捐稽
徵處大溪分處去函中科院請依法辦理，被告成立後亦先後多次函請中科院提示資料供
核，此有被告大溪稽徵所八十三年一月二十二日北區國稅大溪審第00000000
號等函件可稽，是原告主張委無足採。且按現行所得稅法對此相關之規定條文，係於
五十二年制訂迄今，對系爭「品位加給」及「技術津貼」應依法課徵所得稅之規定並
未修正，被告依所得稅法規定補徵八十三年度綜合所得稅，依法並無不合，請予維持
。四、另主張據報載中小學教師課後輔導、暑期活動所得非屬免稅，而財政部於八十
七年始發布函釋由八十七年起適用，其處理與中科院不一致等節，查中小學教師之所
得與系爭「品位加給」、「技術津貼」並不相同，且相關中小學教師課後輔導所得是
否免稅，是否自八十七年補徵，財政部尚未函釋辦理，其與本案之補徵無涉，原告主
張委無足採。五、依上所述，原處分及一再訴願決定並無違誤，原告之訴無理由，請
予駁回等語。
    理  由
按中華民國政府或外國政府，國際機構、教育、文化、科學研究機構、團體，或其他
公私組織，為勵進修、研究或參加科學或職業訓練而給與之學金及研究、考察補
助費等所得，免納所得稅；但受領之學金或補助費，如係為授與人提供勞務所取得
之報酬，不適用之，為行為時所得稅法第四條第八款所規定。又凡公、教、軍、警、
公私事業職工薪資及提供勞務者之所得，為薪資所得，該項所得之計算，以在職務上
或工作上取得之各種薪資收入為所得額；前項薪資包括薪金、俸給、工資、津貼、歲
費、金、紅利、各種補助費及按月或按年分期給付之退休金或養老金。但為雇主之
目的，執行職務而支領之差旅費、日支費及加班費不超過規定標準者，及依同法第四
條規定免稅之項目，不在此限，復為同法第十四條第一項第三類所明定。本件原告八
十三年度綜合所得稅結算申報，被告初查以其漏報取自中科院之薪資所得二六五、八
一八元，乃核定補徵稅額一五、九四五元。原告不服，就取自中科院薪資所得二六五
、八一八元部分，申經復查結果，未准變更，乃循序提起行政訴訟，主張如事實欄所
載。經查，憲法第一百六十五條係規定教育科學藝術工作者生活之保障，與憲法第十
九條規定人民有依法律納稅之義務，兩者併行不悖。前者，要求政府依國民經濟進展
之情形，隨時提高教育科學藝術工作者之待遇；但並不因此免除該類人員依法納稅之
義務。因此，除非法律明定，得免納稅義務者外，稅捐單位對之課徵各類稅款，無違
憲法第十九條、第一百七十條及中央法規標準法第十一條之規定。從而，中科院不論
依何法源設立，其所屬人員是否具有視同軍人之身分，除非法律明定免徵綜合所得稅
外，自不得解免其納稅之義務。又行政法上所謂信賴保護原則，係指人民因相信既存
之法秩序，而安排其生活或處置其財產，則不能因嗣後法規之制定或修正，而使其遭
受不能預見之損害，用以保護人民之既得權益。本原則之適用，係在禁止新制定或修
正法規有溯及既往之效力。而所謂平等原則，係指相同之事件應為相同之處理，不同
之事件則應為不同之處理，除有合理正當之事由外，否則不得為差別待遇，合先明
。本件中科院之預算雖分別依計畫編列人事費支應其員工之各項給與，但實際上領受
「品位加給」或「技術津貼」之非軍職人員，無論配屬之單位參與不同計畫，均依該
院所訂「科技人員品位加給支給標準表」、「技術員薪給標準表」之等級，每月按級
定額領取科技品位加給或技術津貼。且該院與其聘僱人員之約定事項亦載明所指薪給
，除實物代金及眷補費外，包括全部給與，其非軍職人員所領受之科技品位加給或技
術津貼，核屬因提供勞務所取得之報酬，應無行為時所得稅法第四條第八款免納所得
稅規定之適用。況被告於八十二年間派員前往該中科院瞭解結果，其支付非軍職人員
之科技品位加給及技術津貼確係按月給付方式，復經中科院八十一年十一月三日（八
一）訓誠字第一六八七三號函，說明該院各類薪資扣繳所得稅狀況：「以該院於年度
開始即訂有各項研究計畫，並按照研究計畫逐月實施。各項研究計畫除一般經費外，
為獎勵科技人員竭盡心智參與研發工作，另編列研發人員研究補助費及技術津貼。為
便利作業，研發人員研究補助費係採按月發放方式，再經由成本歸戶手續，回歸計畫
預算內（研究補助費採個案給付，必將增加人力及作業之負擔，不符經濟效益）」等
語。足見中科院給付非軍職員工之品位加給及技術津貼之所得，屬經常性研究補助費
給與，且依職級按月定額支給，為提供勞務所取得之報酬，依首揭行為時所得稅法第
四條第八款但書及第十四條第一項第三類之規定，核非免稅之薪資所得，被告依法發
單補徵稅款，於法並無不合。至於系爭八十三年度之「品位加給」及「技術津貼」，
中科院於當期發放時，縱未依法扣繳，但原告該所得既非免稅所得，亦未依法申報，
已如前述，且未逾核課期間，被告依法予補徵，尚無不合，原告謂被告及其上級機關
怠於事實之認定，而以扣繳憑單之製發與否為課稅之認定標準，實有悖依法課稅原則
云云，尚無可採。又課稅與否應由稅捐稽徵機關依法認定，非可由事業團體或機關自
行認定之。原告所引據之八十五年十月十二日北區國稅二第八五一○三七三○號函即
係確認中科院不僅為研發單位，亦為製造單位，與本判決上開意旨並無相違，自不足
為原告有利之論據，另原告所陳之台灣高等法院八十五年度勞上字第二三號判決係對
退休金所為之理由說明之一，與本案無關，原告顯然引據失義，附此說明。因此，原
告所主張本件系爭所得既經發放單位中科院認定為免稅所得，自足堪信實一節，顯屬
誤解。另納稅義務人如有所得稅法第十四條第一項各類之所得，即應依同法第七十一
條規定申報納稅，而所得稅法第九十五條之規定，僅係為加強課稅資料之正確性，授
予稽徵機關調查及督促扣繳義務人對於扣繳報告之確實，是尚不因稽徵機關未為調查
或督促扣繳義務人，即認納稅義務人就其取得之所得不負申報納稅之義務。本件財政
部（六十八）台財稅字第三八五○一號函釋說明：「一、凡依職級按月定額發給者，
應屬各該研究人員之薪資所得，應於給付時應依法辦理扣繳，所得人並應於年度結算
申報時合併申報課稅。二、如係按研究計畫個案給付、並非通案按職級按月給付者，
則為研究補助費，依法可免納所得稅。三、如屬第一種情形，中科院以往未依法扣繳
，所得人以往年度亦未申報納稅者，應即請中科院轉知各所得人自行向稽徵機關補報
並補繳應納稅款，可免予處罰，自六十九年一月起，中科院應於給付時依法扣繳，所
得人應於每年終後合併申報綜合所得稅。．．．」並未就系爭依職級按月定額發給之
所得為應予免稅之承諾，且首揭所得稅法之規定未因修正而變更，自無信賴保護原則
之適用。亦不得因被告向上級機關請求函釋，而主張不溯既往原則免予補徵。而中小
學教師課後輔導等所得，與本件系爭所得，性質上並非相同之事件，本件被告對原告
課稅之處分，亦無違平等原則。從而，被告依據首揭法律規定，課徵原告本件系爭所
得稅，無違憲法第一百六十五條、第一百七十條及中央法規標準法第十一條之規定。
原告主張，核無足採。又原告是否具有視同軍人，及其擔任工作之性質，均不影響本
件系爭所得應繳納所得稅之事實，自無詢問證人胡衛華之必要，且已臻明確，本院無
行言詞辯論及命中科院參加訴訟之必要，併此明。原處分洵無違誤，一再訴願決定
，遞予維持，俱無不合。原告起訴意旨，難謂為有理由，應予駁回。
據上論結，本件原告之訴為無理由，爰依行政訴訟法施行法第二條、行政訴訟法第九
十八條第三項前段，判決如主文。
中    華    民    國     八十九      年     十一     月     二十三      日
                    最 高 行 政 法 院  第 四 庭
                                審 判 長 法  官      葉  振  權
                                         法  官      趙  永  康
                                         法  官      吳  錦  龍
                                         法  官      劉  鑫  楨
                                         法  官      吳  明  鴻
右  正  本  證  明  與  原  本  無  異
                                         法院書記官  陳  盛  信
中    華    民    國     八十九      年     十一     月     二十四      日


司法院資訊處製作；財團法人民間司法改革基金會備份。
